【裁判字號】    97,易,2327
【裁判日期】    970829
【裁判案由】    詐欺
【裁判全文】
臺灣臺北地方法院宣示判決筆錄          97年度易字第2327號
公  訴  人  臺灣臺北地方法院檢察署檢察官
被      告  甲○○
上列被告因犯詐欺案件，經檢察官聲請以簡易判決處刑（九十七
年度偵字第一二五九七號）及移送併辦審理（九十七年度偵字第
一六○九九號），經本院認不宜以簡易判決處刑（受理案號為九
十七年度簡字第二九九五號），改依通常程序審理，嗣於本院準
備程序進行中，被告就被訴事實為有罪之陳述，經本院合議庭裁
定由受命法官獨任進行簡式審判程序，被告於簡式審判程序中與
檢察官達成協商合意，由檢察官聲請本院改依協商程序而為判決
，於中華民國九十七年八月二十九日下午四時，在本院第十三法
庭宣示判決，出席職員如下：
    法  官  雷淑雯
    書記官  胡詩唯
    通  譯  陳秋玉
法官起立朗讀判決主文、犯罪事實要旨、處罰條文，及告以上訴
限制、期間並提出上訴狀之法院，且諭知記載其內容：
一、主  文：
    甲○○幫助共同意圖為自己不法之所有，以詐術使人將本人
    之物交付，處拘役拾日，如易科罰金，以新臺幣壹仟元折
    算壹日。
二、犯罪事實要旨：
    甲○○明知將自己之金融機構帳戶提供他人使用，可能因此
    供不法詐騙份子利用以詐術使他人將款項匯入後，再予提領
    運用，並預見可能因而幫助他人從事詐欺取財之目的，但為
    應徵每星期工資新臺幣（下同）五千元之工作，於民國九十
    七年三月至四月十三日間某日時，與真實姓名、年籍均不詳
    之成年男子聯絡後，竟基於幫助數名有實施詐欺取財犯意聯
    絡及行為分擔之真實姓名、年籍均不詳之成年人（包含真實
    姓名、年籍均不詳之成年男子及成年女子等人）實施詐欺取
    財之不確定犯意，在臺北縣永和市○○路上某便利商店前，
    將其於九十六年六月十五日前往位在臺北市萬華區○○○路
    一六九—二號之彰化商業銀行股份有限公司（下稱彰化商業
    銀行）西門分行，向該行申請開立之帳號00000000
    000000號帳戶（下稱彰化商業銀行帳戶）之帳戶存摺
    一本、金融卡一張及該金融卡密碼提供予該真實姓名、年籍
    均不詳之成年男子使用，以供前開數名真實姓名、年籍均不
    詳之成年人作為提領及匯出款項之用，甲○○即以此行為幫
    助上開數名真實姓名、年籍均不詳之成年人實施詐欺取財犯
    行。上開數名真實姓名、年籍均不詳之成年人（包含真實姓
    名、年籍均不詳之成年男子及成年女子等人）於取得前揭甲
    ○○交付之上開彰化商業銀行帳戶之帳戶存摺一本、金融卡
    一張及該金融卡密碼後，共同基於意圖為自己不法所有之犯
    意聯絡，先由真實姓名、年籍均不詳之成年人於九十七年四
    月十三日晚上九時許，在不詳地點，以電話向林清智佯稱其
    之前網路購物轉帳時，誤設轉帳約定，每月將會被扣款，需
    依照指示前往自動櫃員機按鍵操作解除等語，致林清智陷於
    錯誤，旋即在其位在桃園縣八德市○○路五三三巷一六號住
    處內，依該成年人指示，以網路銀行跨行轉帳之方式，將其
    向某金融機構申請開立0000000000000000
    0000八○二號帳戶內新臺幣三萬零四元匯至林敬修向位
    在臺中市○○路一七四號之華南商業銀行股份有限公司臺中
    分行申請開立000000000000000號帳戶內，
    復於同日晚上十時三十六分許，前往某彰化商業銀行自動櫃
    員機前，以現金無摺存款方式，將二萬一千元存入上開甲○
    ○帳戶內，旋遭提領一空；再由真實姓名、年籍均不詳之成
    年女子於九十七年四月十三日晚上九時許，在不詳地點，以
    電話向乙○○佯稱其之前網路購物時，誤設網路分期付款，
    需依照指示前往自動櫃員機按鍵操作解除等語，致乙○○陷
    於錯誤，旋於同日晚上十時三十四分許，前往位在臺北市松
    山火車站旁之合作金庫股份有限公司自動櫃員機前，依該成
    年女子指示，以跨行轉帳之方式，將其向中華郵政股份有限
    公司申請開立000000000000000號帳戶內新
    臺幣一萬七千二百三十八元陸續匯至上開甲○○帳戶內，旋
    遭提領一空。嗣於九十七年四月十四日凌晨一時許，乙○○
    發覺受騙報警處理，始循線查知上情。
三、處罰條文：
    刑法第三十條第一項前段、第二項、第二十八條、第三百三
    十九條第一項、第四十一條第一項前段，刑法施行法第一條
    之一第一項、第二項前段，判決如主文。
四、協商判決除有刑事訴訟法第四百五十五條之四第一項第一款
    於本院訊問程序終結前，被告撤銷協商合意或檢察官撤回協
    商聲請者；第二款被告協商之意思非出於自由意志者；第四
    款被告所犯之罪非第四百五十五條之二第一項所定得以協商
    判決者；第六款被告有其他較重之裁判上一罪之犯罪事實者
    ；第七款法院認應諭知免刑或免訴、不受理者情形之一，及
    違反同條第二項「法院應於協商合意範圍內為判決；法院為
    協商判決所科之刑，以宣告緩刑、二年以下有期徒刑、拘役
    或罰金為限」之規定者外，不得上訴。
五、本件如得上訴，而如不服本件判決，得自收受判決送達之日
    起十日內，向本院提出上訴書狀，上訴於第二審法院。
中    華    民    國  九十七  年    八    月  二十九  日
                臺灣臺北地方法院刑事第一庭
                    書  記  官  胡詩唯
                    法      官  雷淑雯
上正本證明與原本無異。
中    華    民    國  九十七  年    八    月  二十九  日
                    書  記  官  胡詩唯


司法院資訊處製作；財團法人民間司法改革基金會備份。
